【裁判字號】    98,訴,319
【裁判日期】    980826
【裁判案由】    違反臺灣地區與大陸地區人民關係條例等
【裁判全文】
臺灣花蓮地方法院刑事判決               98年度訴字第319號
公  訴  人  臺灣花蓮地方法院檢察署檢察官
被      告  甲○○
            乙○○
上列被告因違反臺灣地區與大陸地區人民關係條例等案件，經檢
察官提起公訴（98年度偵字第4870號），被告於準備程序進行中
，就被訴事實為有罪之陳述，經本院合議庭裁定改行簡式審判程
序審理後，判決如下：
    主  文
甲○○違反不得使大陸地區人民非法進入臺灣地區之規定，處有
期徒刑肆月，如易科罰金，以銀元參佰元即新臺幣玖佰元折算壹
日，減為有期徒刑貳月，如易科罰金，以銀元參佰元即新臺幣玖
佰元折算壹日。緩刑肆年。
乙○○違反不得使大陸地區人民非法進入臺灣地區之規定，處有
期徒刑肆月，如易科罰金，以銀元參佰元即新臺幣玖佰元折算壹
日，減為有期徒刑貳月，如易科罰金，以銀元參佰元即新臺幣玖
佰元折算壹日。
    事  實  與  理  由
一、本件犯罪事實、證據，除補充被告甲○○、乙○○於本院自
    白外，其餘均引用聲請簡易判決處刑書之記載（如附件）。
二、法律修正部分：
    (一)查被告甲○○、乙○○行為後，臺灣地區與大陸地區人民
      關係條例第79條業於92年10月29日修正公布，於92年12月
      31日施行，經比較修正前後之規定，以修正前之規定有利
      於被告 2人，依刑法第2條第1項前段之規定，應適用修正
      前之臺灣地區與大陸地區人民關係條例第79條規定。
    (二)次查，被告2人行為後，刑法第33條第5款規定業經修正，
      修正前規定罰金為銀元1元（折算為新臺幣3元）以上；修
      正後則規定罰金為新臺幣1000元以上，以百元計算。比較
      修正前後之規定，關於修正之法定罰金刑最低度部分，應
      以修正前之規定較有利於被告2人，自應依刑法第2條第 1
      項前段之規定，適用修正前之規定。
    (三)又查被告2人行為後，刑法第 55條牽連犯之規定業經修正
      刪除，經比較修正前後之規定，以適用修正前可依牽連犯
      之規定從一重罪處斷，較新法應論以數罪併罰，有利於被
      告2人，自應適用修正前之刑法第55條規定。
三、核被告等所為，均係犯刑法第216條、214條行使使公務員登
    載不實文書罪及違反臺灣地區與大陸地區人民關係條例第15
    條第1款之規定，應依修正前同條例第79條第1項處斷。被告
    甲○○、乙○○就所犯行使使公務員登載不實文書罪，各與
    大陸地區人民曾柳華、黃雪萍分別有犯意聯絡與行為分擔，
    為共同正犯。被告等所犯上開二罪間，有方法、目的之牽連
    關係，應依修正前刑法第55條牽連犯之規定，應從一重之非
    法使大陸地區人民進入臺灣地區罪處斷。爰審酌被告等因一
    時貪念，而犯下本案，其等犯罪之動機、手段、所生之危害
    ，及事後均坦承犯行之態度等一切情狀，各量處如主文所示
    之刑，並均諭知易科罰金之折算標準（易科罰金部分經比較
    新舊法，亦以修正前之刑法第41條第 1項前段規定較有利於
    被告2人，故均適用修正前之規定）。再被告2人犯罪之時間
    均在96年4月24日以前，所犯皆合於中華民國 96年罪犯減刑
    條例第2條第1項第3款之規定，均減其宣告刑 2分之1，並均
    諭知減刑後之易科罰金折算標準。末查被告甲○○未曾因故
    意犯罪受有期徒刑以上刑之宣告，此有臺灣高等法院被告前
    案紀錄表在卷可參，其因一時思慮未周致觸犯刑章，於犯罪
    後均坦承犯行，已知悔悟，經此科刑之教訓後，當知所警惕
    ，信無再犯之虞，本院認前開對被告甲○○所宣告之刑，以
    暫不執行為適當，爰宣告緩刑 4年，以勵自新。至被告乙○
    ○前因妨害自由等案件，經本院判處有期徒刑5 月確定，甫
    於93年11月24日縮刑期滿，此有臺灣高等法院被告前案紀錄
    表可參，因不符合刑法第74條所規定緩刑之要件，故不予緩
    刑之宣告，併予敘明。
四、依刑事訴訟法第299條第1項前段、第273條之1第1項、第310
    條之2、第454條，修正前臺灣地區與大陸地區人民關係條例
    第79條第1項，刑法第11條前段、第2條第1項前段、第 28條
    、第216條、第214條、第74條第1項第1款、修正前刑法第55
    條、第41條第1項前段，刑法施行法第 1條之1，廢止前罰金
    罰鍰提高標準條例第 2條，現行法規所定貨幣單位折算新臺
    幣條例第2條，中華民國96年罪犯減刑條例第2條第1項第3款
    、第7條、第9條，逕以簡易判決處刑如主文。
五、如不服本判決，得於收受判決書送達後10日內，以書狀敘明
    理由（須附繕本），向本院提起上訴。
本案經檢察官張立中到庭執行職務。
中    華    民    國    98    年    8     月    26    日
                  刑事第三庭    法  官  李世華
以上正本證明與原本無異。
如不服本判決應於收受送達後10日內向本院提出上訴書狀，並應
敘述具體理由。其未敘述上訴理由者，應於上訴期間屆滿後20日
內向本院補提理由書 (均須按他造當事人之人數附繕本) 「切勿
逕送上級法院」。
中    華    民    國    98    年    8     月    26    日
                                書記官
附錄本判決論罪之法律條文：
臺灣地區與大陸地區人民關係條例第15條第1款：
下列行為不得為之：
一、使大陸地區人民非法進入臺灣地區。
修正前臺灣地區與大陸地區人民關係條例第79條第1項：
違反第十五條第一款規定者，處五年以下有期徒刑、拘役或科或
併科新台幣五十萬元以下罰金。
中華民國刑法第214條：
明知為不實之事項，而使公務員登載於職務上所掌之公文書，足
以生損害於公眾或他人者，處3年以下有期徒刑、拘役或5百元以
下罰金。
中華民國刑法第216條：
行使第 210 條至第 215 條之文書者，依偽造、變造文書或登載
不實事項或使登載不實事項之規定處斷。


司法院資訊處製作；財團法人民間司法改革基金會備份。
